Inventaris van het archief van de Nederlandse Delegatie ter Conferentie van Washington, 1921-1922
Nationaal Archief, Den Haag
Nederlandse Delegatie Conferentie Washington
Delegatie Conferentie Washington
1921-1922
Z21095
0.10 meter; 12 inventarisnummers.
Nationaal Archief, Den Haag
Nederlandse Delegatie ter Conferentie van Washington (1921-1922)
Het archief bevat minuten van politieke rapporten en ingekomen telegrammen van het Ministerie van Buitenlandse Zaken, dossiers betreffende de vlootpolitiek van de vijf grote mogendheden en Nederland, diverse memoranda en rapporten betreffende de politieke en militaire situatie in China, de Sovjet-Unie en de Pacific. Tenslotte aantekeningen van een onderhoud met het Amerikaanse delegatielid Root over het vijfmogendheden- (1921) en het negenmogendhedenverdrag (1922).
Archiefvorming
Geschiedenis van de archiefvormer
Op uitnodiging van de Verenigde Staten vaardigde de Nederlandse regering in oktober 1921 een delegatie af naar de conferentie van Washington. Op deze conferentie waren de belangrijkste onderwerpen van gesprek de beperking van de bewapening en de verhouding tussen China en de vreemde mogendheden.
De samenstelling van de Nederlandse delegatie was als volgt:
Vertegenwoordigers:
Jhr. Mr. Dr. H.A. van Karnebeek, minister van Buitenlandse Zaken
Jhr. Mr. F. Beelaerts van Blokland, buitengewoon gezant en gevolmachtigd minister, werkzaam bij het Departement van Buitenlandse Zaken als Hoofd van de Afdeling Diplomatieke Zaken
Dr. E. Moresco, benoemd Vice-president van de Raad van Indië.
Plaatsvervangend-vertegenwoordiger:
Mr. J.C.A. Everwijn, buitengewoon gezant en gevolmachtigd minister te Washington Jhr. Mr. W.H. de Beaufort, gezantschapsraad te Washington, benoemd buitengewoon gezant en gevolmachtigd minister te Athene.
Jhr. Van Karnebeek verliet Washington begin januari 1922 en liet de leiding der afvaardiging over aan Jhr. Beelaerts van Blokland.De conferentie had als voornaamste resultaat zes verdragen, waarvan de belangrijkste zijn:
Een viermogendhedenverdrag tussen de Verenigde Staten, Groot-Brittannië, Frankrijk en Japan van 13 december 1921 betreffende de handhaving van de status-quo in het eilandengebied in de Stille Oceaan.
Een vijfmogendhedenverdrag van 6 februari 1922 tussen de Verenigde Staten, Groot-Brittannië, Frankrijk, Japan en Italië, waarbij de regeling der maritieme bewapening werd vastgesteld in de verhouding 5:5:3:1,75:1,75.
Een negenmogendhedenverdrag van 6 februari 1922 tussen de Verenigde Staten, Groot-Brittannië, Frankrijk, Japan, Italië, België, Nederland, Portugal en China betreffende de verhouding tussen China en vreemde mogendheden.
Verder werden een aantal resoluties en verklaringen aanvaard, waarvan voor Nederland vooral van belang was de verklaring van de vier mogendheden, waarin de rechten van Nederland op zijn overzeese gebiedsdelen in het Verre Oosten werden geëerbiedigd.
De conferentie werd in februari 1922 gesloten.
Geschiedenis van het archiefbeheer
De verwerving van het archief
Het archief is krachtens bepalingen van de Archiefwet overgebracht.
Inhoud en structuur van het archief
2.05
Aanwijzingen voor de gebruiker
Openbaarheidsbeperkingen
Volledig openbaar.
Materiële beperkingen
Aanvraaginstructie
Openbare archiefstukken kunnen online worden aangevraagd en gereserveerd. U kunt dit ook via de terminals in de studiezaal van het Nationaal Archief doen. Om te kunnen reserveren dient u de volgende stappen te volgen:
U maakt een profiel aan op www.gahetna.nl, en logt vervolgens in
Via de archiefinventaris (alleen de beschrijvingen met rode nummers) selecteert u het gewenste archiefstuk door op de knop 'Reserveren' te klikken
In het volgende scherm geeft u aan op welke dag u het archiefstuk wilt inzien
Indien u zich bevindt in de studiezaal en een tafelnummer heeft ontvangen kunt u dit nummer vermelden. Als u geen tafelnummer heeft kunt u tafelnummer 777 laten staan
Vervolgens bevestigt u uw reservering door deze te versturen.
Verwant materiaal
Beschikbaarheid van kopieën
Beschrijving van de series en archiefbestanddelen
- Minuten van politieke rapporten aan en ingekomen telegrammen van het Ministerie van Buitenlandse Zaken te 's-Gravenhage, 1922; 1; 1 omslag
- Dossiers betreggende de vlootpolitiek van de vijf mogendheden en Nederland. Met retroacta, 1919-1920., 1921-1922; 2; 1 omslag
- Stukken betreffende de handhaving van de status-quo op de eilanden in de Stille Zuidzee, 1921-1922; 3; 1 omslag
- Stukken betreffende de verhouding tussen China en vreemde mogendheden, Met retroacta, 1920., 1921-1922; 4; 1 omslag
- Documentatie betreffende de Chinese kwestie, uitgegeven 1919-1921, ingekomen 1921., 5; 1 pak
- Nota betreffende de behandeling in Nederlands-Indië van vreemdelingen in het algemeen en Chinezen in het bijzonder. Met retroacta, 1919-1921., z.j.; 6; 1 omslag.
- Memoranda betreffende de Russische kwestie, afkomstig van niet tot de instellingen van de Sowjet Unie behorende Russische instanties, 1921-1922; 7; 1 omslag
- Aantekening betreffende een onderhoud met het Amerikaanse delegatielid de heer Root inzake het viermogendhedenverdrag van 13 december 1921 en het negenmogendhedenverdrag van 6 februari 1922, 8; 1 omslag
- Internationale Economische conferentie van de Volkenbond te Geneve., 1928-1934; 17
- Incident Horan., 1928-1934; 18
- Oorlogsschulden aan de Verenigde Staten., 1932; 19
- Monetary and Economic Conference te Londen., 1933; 20